【裁判字號】    98,台上,3684
【裁判日期】    980630
【裁判案由】    偽造文書
【裁判全文】
最高法院刑事判決            九十八年度台上字第三六八四號
上  訴  人  甲○○
選任辯護人  李岳霖律師
            楊宗翰律師
上列上訴人因偽造文書案件，不服台灣高等法院中華民國九十五
年七月十二日第二審判決（九十五年度上訴字第一九五０號，聲
請簡易判決處刑案號：台灣士林地方法院檢察署九十三年度偵字
第二五一號），提起上訴，本院判決如下：
    主  文
上訴駁回。
    理  由
按刑事訴訟法第三百七十七條規定，上訴於第三審法院，非以判
決違背法令為理由，不得為之。是提起第三審上訴，應以原判決
違背法令為理由，係屬法定要件。如果上訴理由書狀並未依據卷
內訴訟資料，具體指摘原判決不適用何種法則或如何適用不當，
或所指摘原判決違法情事，顯與法律規定得為第三審上訴理由之
違法情形，不相適合時，均應認其上訴為不合法律上之程式，予
以駁回。本件原審經審理結果，認上訴人甲○○偽造文書犯行明
確，因而撤銷第一審所為科刑之判決，改判依行為時連續犯及牽
連犯之規定，從一重論處上訴人共同連續偽造公印文罪刑。已詳
敘其調查、取捨證據之結果及憑以認定犯罪事實之心證理由。從
形式上觀察，原判決要無足以影響判決結果之違法情形存在。又
第三審為法律審，應依第二審判決所確認之事實為基礎，據以判
斷第二審判決是否違背法令。本件上訴意旨略稱：(一)、上訴人係
遭受脅迫不得已而配合犯罪，原審逕將全部犯罪事實，以上訴人
為共同正犯論處罪刑，顯有認事用法之違誤。(二)、上訴人自偵訊
伊始即全力配合調查，坦承相關犯行，毫無保留交代相關細節，
自已符合自首之要件，原判決漏未依自首規定予以減輕其刑，顯
屬違法云云。惟查：(一)、共同正犯間，非僅就其自己實行之行為
負其責任，並在犯意聯絡之範圍內，對於他共同正犯所實行之行
為，亦應共同負責。原判決業於理由內敘明上訴人與綽號「阿德
」之人就犯罪事實(一)至(三)部分，上訴人與李芳德就犯罪事實(四)部
分，分別有犯意聯絡與行為分擔，均為共同正犯。其所為論斷，
核無違法可言，上訴意旨(一)顯非確實依據卷內訴訟資料而為具體
指摘，不能認已具備適法上訴第三審之形式要件。(二)、刑法第六
十二條所規定之自首，以對於未發覺之罪，向有偵查權之機關或
公務員自承犯罪，進而接受裁判為要件。是具有裁判上一罪關係
之犯罪，倘其中一部分犯罪已先被有偵查權之機關或公務員發覺
，行為人方就其餘未被發覺之部分，自動供認其犯行時，即與上
開自首之要件不符，而不得適用自首之規定減輕其刑。本件上訴
人雖於偵查機關已查獲上訴人部分犯罪事實後，對尚未被發覺且
本屬裁判上一罪之其他犯罪事實自動供認犯行，然因屬單一案件
，依前揭說明，仍不符上開自首之要件。原判決未依自首規定，
予以減輕其刑，要無不合。其理由內對此未特加說明，固不無微
瑕，但因於科刑判決本旨顯然不生影響，依刑事訴訟法第三百八
十條規定，自不能執之為適法之第三審上訴理由。而其餘上訴意
旨，則係就屬原審採證認事職權之適法行使及原判決已說明事項
，徒憑己見，任意爭執，均不能認係合法之第三審上訴理由。依
上揭說明，本件上訴違背法律上程式，應予駁回。
據上論結，應依刑事訴訟法第三百九十五條前段，判決如主文。
中    華    民    國  九十八  年    六    月   三十   日
                      最高法院刑事第四庭
                          審判長法官  張  淳  淙
                                法官  劉  介  民
                                法官  蔡  彩  貞
                                法官  林  俊  益
                                法官  徐  文  亮
      本件正本證明與原本無異
                                      書  記  官
中    華    民    國  九十八  年    七    月    六    日
                                                      Ｅ


司法院資訊處製作；財團法人民間司法改革基金會備份。
